臺灣嘉義地方法院刑事判決
110年度易字第26號
公  訴  人  臺灣嘉義地方檢察署檢察官
被      告  張銀泉


上列被告因竊盜案件，經檢察官提起公訴（109年度偵字第9978
號），本院判決如下：
    主  文
張銀泉犯竊盜罪，處有期徒刑貳月，如易科罰金，以新臺幣壹仟
元折算壹日。緩刑貳年。
    犯 罪 事 實
一、張銀泉於民國109年9月30日下午2時許，行經嘉義市○區○○路
    0段000○0號後方水圳旁，見林志忠所有之釣竿（含捲線器）
    架在水圳旁垂釣，無人看管，竟意圖為自己不法所有，基於
    竊盜之犯意，徒手竊取該釣竿得手後離去。
二、案經林志忠訴由嘉義市政府警察局第二分局報告臺灣嘉義地
    方檢察署檢察官偵查起訴。
    理  由
一、刑事訴訟法第159條第1項固明定被告以外之人於審判外之言
    詞或書面陳述，除法律有規定者外，不得作為證據。然被告
    以外之人於審判外之陳述，經當事人於審判程序同意作為證
    據，法院審酌該言詞陳述或書面陳述作成時之情況，認為適
    當者，亦得為證據，同法第159條之5第1項亦有明定。而本
    件判決認定事實所援引下列具傳聞性質之言詞或書面證據，
    關於證據能力，提示當事人均對之表示同意有證據能力（見
    本院卷第27頁至第29頁），亦未於本案言詞辯論終結前聲明
    異議，經本院審酌該等審判外陳述作成當時之過程、內容、
    功能等情況綜合判斷，認具備合法可信之適當性保障而具證
    據能力，得採為認定事實之基礎，合先敘明。
二、訊據被告張銀泉固坦承有於上開時間行經失竊地點，惟矢口
    否認有竊取釣竿之情事，辯稱：伊祇是尿急到河邊尿尿而已
    ，並沒有拿走釣竿云云。經查，案發當時有一男子頭戴紅色
    鴨舌帽，身穿白色短袖上衣及藍色長褲，騎乘三輪車經過放
    置釣竿處時，有轉頭注視該釣竿，後繼續往前騎，騎出監視
    器攝影範圍，過約數十秒該相同衣著之男子徒步走回放置釣
    竿處現場，並查看四下無人後，徒手取走釣竿，再往原來三
    輪車騎乘方向走去之情，有現場監視器錄影光碟1張可證（
    置於警卷後之存放袋內），並經本院當庭勘驗無誤（見本院
    卷第27頁），亦有證人即告訴人林志忠之證述、被害報告、
    現場暨相關監視錄影畫面截取照片附卷可稽（見警卷第4頁
    至第6頁、第11頁、第12頁至第18頁，偵卷第23頁至第24頁
    ），足認竊取告訴人釣竿之人係該騎乘三輪車之人無誤。再
    經檢視上開監視錄影畫面，該騎乘三輪車之男子確實與被告
    神似，被告亦自承：伊平時以三輪車代步，監視錄影畫面中
    之三輪車是伊之三輪車，且騎乘該三輪車之人是伊沒錯等語
    明確（見本院卷第27頁），顯見被告確係該騎乘三輪車之人
    ，亦即竊取告訴人釣竿之人甚明。被告事後空言否認犯行，
    自不足採。本件事證明確，被告犯行洵堪認定。
三、核被告所為，係犯刑法第320條第1項之竊盜罪。審酌被告徒
    手竊取告訴人釣竿之犯罪動機、目的、手段，竊取釣竿對告
    訴人所造成之損失，犯後否認犯行惟業已於本案判決前將該
    「竊取之釣竿」返還告訴人，有嘉義市東區調解委員會110
    年1月28日調解筆錄、本院110年1月28日公務電話紀錄各1份
    在本院卷可查，國小肄業之智識程度非高，未婚，平時從事
    捕捉虎頭蜂及領取政府相關補助維生之生活狀況等一切情狀
    ，量處如主文所示之刑，併諭知易科罰金之折算標準。
四、查被告未曾因故意犯罪受有期徒刑以上刑之宣告，此有臺灣
    高等法院被告前案紀錄表1份存卷可考，其因一時失慮而犯
    罪，且已與告訴人調解成立，告訴人亦不追究被告之責任，
    有上開調解筆錄可考，被告經此偵查、審判之教訓，自當知
    所警惕，應該不會再犯，本院認所宣告之刑以暫不執行為適
    當，依刑法第74條第1項第1款規定併予宣告緩刑，緩刑期間
    如主文所示。
五、又被告所竊得之釣竿已返還告訴人，已如上述，依刑法第38
    條之1第5項之規定，應不予宣告沒收。
據上論斷，應依刑事訴訟法第299條第1項前段，刑法第320條第1
項、第41條第1項前段、第74條第1項第1款、第38條之1第5項，
刑法施行法第1條之1第1項，判決如主文。
本案經檢察官張建強提起公訴，檢察官陳志川到庭執行職務。
中　　華　　民　　國　　110 　年　　1 　　月　　29　　日
                  刑事第三庭  法  官  吳育霖
以上正本證明與原本無異。
如不服本判決應於收受判決後20日內向本院提出上訴書狀，並應
敘述具體理由；其未敘述上訴理由者，應於上訴期間屆滿後20日
內向本院補提理由書（均須按他造當事人之人數附繕本）「切勿
逕送上級法院」。告訴人或被害人如對於本判決不服者，應具備
理由請求檢察官上訴，其上訴期間之計算係以檢察官收受判決正
本之日期為準。
中　　華　　民　　國　　110 　年　　1 　　月　　29　　日
                              書記官  江芳耀
論罪之法條全文：
中華民國刑法第320條
意圖為自己或第三人不法之所有，而竊取他人之動產者，為竊盜
罪，處5年以下有期徒刑、拘役或50萬元以下罰金。
意圖為自己或第三人不法之利益，而竊佔他人之不動產者，依前
項之規定處斷。
前二項之未遂犯罰之。